# 招标业务类公司支付利息

提问人：zico9999 时间：2012-03-09 15:56:31
现在相关部门要求，招标企业需要对投标企业的投标款在退回时，支付相关的利息！！！请教下如何进行相关账务处理，支付的这些利息是否需要对方单位开具发票，即涉税部分如何处理？

回答人：chenyiwei
如果是这样，则在收到投标保证金时，应作为一项计息的负债，按约定的利率计提利息增加相应负债，借方为财务费用。